---
title: "Themenfeld"
author: "Yilun"
date: "4/12/2021"
output:
   html_document:
    #variant: markdown_github
    toc: true
    number_sections: false
    self_contained: no
    toc_depth: 2
    toc_float: true
    fig_caption: true
---

```{r setup, include=FALSE}
knitr::opts_chunk$set(echo = TRUE)
library(nycflights13)
data(flights)
flights = as.data.frame(flights)
library(dplyr)
```
# New York City Flights in 2013
Als Beispiel wird die library `nycflights13` verwendet  

## Query questions

### Was ist die Differenz zwischen dep_time und sched_dep_time in Zeile 20 ?
```{r}
flights[20,"dep_delay"]
```

### Wie oft sind Flüge zu spät abgehoben?
```{r}
#Vectorized Operations
#Just for fun: Depdelay = flights[,"dep_time"]-flights[,"sched_dep_time"]
delayedFlights = flights[,"dep_delay"] > 0

#Preview of the results
head(flights[,"dep_delay"] > 0)

#Get results
sum(delayedFlights,na.rm = TRUE)
mean(delayedFlights,na.rm = TRUE)


```

### Wie viele flüge gibt es im januar?
```{r}
#via Boolean values:
Janflights = flights$month == 1
sum(Janflights)

#via Subsets
JanFlights = subset(flights, month == 1)
length(JanFlights$month)

#via Boolean 
JanFlights = flights[flights$month == 1,]
nrow(JanFlights)

```
 Wie viele Flüge gibt es pro Monat?
```{r}
table(flights$month)
```

### Wie viele Flügen flogen nach ATL pro Monat?
```{r}
# get all flights to ATL
ATLFlights= flights[flights$dest =="ATL",]
# create Table:
table(ATLFlights$month)

# nested solution
table(subset(flights, dest == "ATL")$month)
```

### Wohin gibt es die meisten Flüge?
````{r}
destination = sort(table(flights$dest),decreasing = TRUE)
# Most Flights
destination[1]
````

### Der durchschnittliche Wert für verspätete Ankuft
````{r}
LateArrivals =subset(flights, arr_delay > 0) 
mean(LateArrivals$arr_delay, na.rm= TRUE)
```


### Verteilung von Departure delays von allen AA Flügen
```{r}
AAonly = which(flights$carrier == "AA")
AAdelays = flights[AAonly,"dep_delay"]

hAA=hist(AAdelays)

hAA$counts

```
### Die durchschnittliche Verspätung der Ankünfte pro origin 
```{r}
#Manual steps
LateArrivals =subset(flights, arr_delay > 0) 
(Mean.EWR = mean(subset(LateArrivals,origin == "EWR")$arr_delay))
(Mean.JFK = mean(subset(LateArrivals,origin == "JFK")$arr_delay))
(Mean.LGA = mean(subset(LateArrivals,origin == "LGA")$arr_delay))
```
With aggregate()
```{r}
#aggregate
#version1: 
aggregate(arr_delay ~ origin, data = LateArrivals, mean, na.rm = TRUE)

#version2
aggregate(LateArrivals$arr_delay,list(LateArrivals$origin),mean)

```
Pro Origin und pro Monat
```{r}
#with multiple  criteria
aggregate(arr_delay ~ origin + month, data = LateArrivals, mean, na.rm = TRUE)
```
With group_by()
```{r}
avg_arr_delay = group_by(LateArrivals, origin)
arr_delayorig = summarise(
  avg_arr_delay,
  arr_delayorig = mean(arr_delay, na.rm = TRUE)
  )
```

# HW 1 

### Compute the 90% quatile of `arr_delay`

```{r}
quantile(flights$arr_delay, na.rm = TRUE, probs = 0.9)
```
### Compute the 90% quantile of `arr_delay` grouped by `origin`
```{r}
# With Groupby: 

byOrigin = group_by(flights, origin)
summarise(byOrigin, m = quantile(arr_delay,probs = 0.9, na.rm = TRUE))

# With for Loop:

for (o in unique(flights$origin)) {
  x = subset(flights, origin == o)
  print(quantile(x$arr_delay, p=0.9, na.rm=TRUE))
  
}
```

### Create a (default) histogram of `arr_delay` and extract the **density** value for the 10th bar.
```{r}
harr_delay = hist(flights$arr_delay)
harr_delay$density[10]
```


